臺灣高等法院刑事裁定
110年度上訴字第2370號
上  訴  人  
即  被  告  張宥迎




選任辯護人  劉凡聖律師
            毛順毅律師
上列上訴人即被告因違反組織犯罪防制條例等案件，不服臺灣基
隆地方法院110年度訴字第110號，中華民國110年5月27日第一審
判決（起訴案號：臺灣基隆地方檢察署109年度偵字第7390、739
1號；移送併辦案號：臺灣基隆地方檢察署110年度偵字第2136、
1295號），提起上訴，暨臺灣基隆地方檢察署移送併辦（案號：
臺灣基隆檢察署110年度偵字第4061、4062號），本院裁定如下
：
    主  文
張宥迎羈押期間，自民國一百一十年十月十六日起，延長貳月，
並禁止接見、通信。
    理  由
一、按羈押被告之目的，在於確保訴訟程序之進行、證據之存在
    、真實及刑罰之執行，至於被告有無羈押之必要、羈押後其
    原因是否仍然存在、有無繼續羈押之必要、應否延長羈押，
    則屬事實認定之問題，法院有依法認定裁量之職權，自得就
    具體個案情節予以斟酌決定。如就客觀情事觀察，法院許可
    羈押之裁定在目的與手段間之衡量，並無明顯違反比例原則
    情形，即無違法或不當可言，且關於羈押原因之判斷，尚不
    適用訴訟上之嚴格證明原則，而應適用自由證明法則。次按
    羈押被告，偵查中不得逾2月，審判中不得逾3月。但有繼續
    羈押之必要者，得於期間未滿前，經法院依刑事訴訟法第10
    1條或第101條之1之規定訊問被告後，以裁定延長之，同法
    第108條第1項定有明文。所謂延長羈押，亦屬拘禁被告之強
    制處分，其目的在保全證據、確保刑事訴訟程序之進行及刑
    罰權之執行。是刑事被告經法官訊問後，究竟有無刑事訴訟
    法第101條第1項各款或第101條之1第1項各款所規定之情形
    ，及應否依同法第108條之規定予以延長羈押，均屬事實問
    題，法院應按訴訟進行之程度、卷證資料及其他一切情事斟
    酌之。
二、經查：
　㈠上訴人即被告前經本院訊問後，認被告僅坦承加重詐欺取財
    犯行，惟有卷附證人之證述及相關書證、物證為憑，被告涉
    犯主持犯罪組織、加重詐欺取財罪，犯罪嫌疑重大；又被告
    否認主持犯罪組織，供述避重就輕，本案復有共犯艾克、浩
    馨等人未到案，有事實足認有勾串共犯之虞，另以被告於集
    團內之角色及參與程度，對於採買設備、招聘人員，再犯詐
    欺取財之可能性不低，有事實足認有反覆實施同一犯罪之虞
    ，具備依刑事訴訟法第101條第1項第2款、第101條之1第1項
    第7款之羈押事由，並審酌國家刑事司法權之有效行使、社
    會秩序及公共利益、被告人身自由之權益等事項，為維護日
    後審判及執行程序進行，認有羈押之必要，並限制接見通信
    ，而於民國110年7月16日裁定並執行羈押、禁止接見、通信
    、受授物件，復於110年10月7日裁定解除禁止受授物件在案
    。
　㈡茲因3個月羈押期間即將屆滿，經本院於110年10月5日訊問被
    告，並聽取檢察官及辯護人之意見後，認依卷內各證據資料
    ，足認被告涉犯組織犯罪防制條例第3條第1項前段之主持犯
    罪組織罪及刑法第339條之4第1項第2款、第3款之三人以上
    共同以網際網路對公眾散布詐欺取財罪，犯罪嫌疑重大。復
    本案被告否認主持犯罪組織罪嫌，且本案尚有共犯艾克、浩
    馨等人未到案，有事實足認被告有勾串共犯之虞；又被告經
    原審論處罪刑之三人以上共同以網際網路對公眾散布詐欺取
    財犯行達41罪，參以被告於集團內之角色及參與程度，被告
    極易再次接觸本件集團或其他詐欺集團成員，足認被告有反
    覆實施同一犯罪之虞，而具有刑事訴訟法第101條之1第1項
    第7款之羈押原因。被告之辯護人以本案係大陸地區人民利
    用被告詐欺大陸地區其他人民，且被告本有穩定之工作，應
    無勾串共犯及再犯同一犯罪之虞之虞云云，難認可採。
　㈢又考量近年來詐欺案件頻傳，且趨於集團、組織、常業化，
    屢致廣大民眾受騙，普通詐欺罪之刑責已無法予以評價，並
    衡其罪質具密集侵害民眾財產之高度風險；再衡酌被告不思
    正途獲取財物，主持詐欺集團，詐取他人財物，嚴重破壞社
    會秩序及他人財產安全，再權衡國家刑事司法權之有效行使
    、社會秩序及公共利益之維護、被告人身自由之保障及防禦
    權受限制之程度等各情後，若僅命被告具保、責付或限制住
    居等較輕微之強制處分均不足以替代羈押，而有繼續羈押並
    禁止接見、通信之必要。被告之辯護人雖為被告辯稱：被告
    犯後業已悔悟，其小孩剛出生，希望能具保停止羈押，以照
    顧家庭，並負擔部分家計云云，惟本院審酌上情，兼衡被告
    所陳其睡不好，甚為擔心其家中配偶及子女之狀況等情後，
    仍認若僅命被告具保、責付或限制住居等較輕微之強制處分
    均不足以替代羈押，而有繼續羈押並禁止接見、通信之必要
    ，被告之辯護人上開所辯，尚不足採。
三、綜上所述，被告前項羈押原因依然存在，且有繼續羈押並禁
    止接見、通信之必要，復查無刑事訴訟法第114條各款所列
    事由，爰裁定自110年10月16日起，延長羈押2月。
據上論斷，依刑事訴訟法第108條第1項但書、第5項，裁定如主
文。
中　　華　　民　　國　　110 　年　　10　　月　　8 　　日
　　　　　　　　　刑事第二十三庭審判長法　官  許永煌
　　　　　　　　　　　　　　　　　    法　官  黃美文
　　　　　　　　　　　　　　　　　    法　官  雷淑雯
以上正本證明與原本無異。
如不服本裁定，應於收受送達後5日內向本院提出抗告狀。
                                      書記官  林立柏
中　　華　　民　　國　　110 　年　　10　　月　　8 　　日